---
title: "665020082-6_NT_basicR"
author: "Nanthanit"
date: "2025-05-04"
output: github_document
---

```{r setup, include=FALSE}
knitr::opts_chunk$set(echo = TRUE)
```

```{r}
#นำเข้าไฟล์ csv
plant_growth_data <- read.csv("plant_growth_data.csv")
head(plant_growth_data)
```
```{r}
#เปิดใช้งานแพ็คเกจ
library(dplyr) 
library(ggplot2)
```
#ข้อ 1 หาค่าเฉลี่ยของ Height_cm, Leaf_Count, Flower_Count, Soil_pH, Chlorophyll_Content, Stem_Diameter และ Days_to_Flowering สำหรับแต่ละ Species และ Treatment
```{r}
#หาค่าเฉลี่ยใน Rosa sp.
#เลือกข้อมูลเฉพาะ Rosa และสร้าง data frame ใหม่ชื่อ df_Rosa
df_Rosa <- filter(plant_growth_data, Species == "Rosa")
df_Rosa
```
```{r}
#หาค่าเฉลี่ยของทุกค่าในแต่ละ Treatment ของ Rosa sp.
result_Rosa <- df_Rosa  %>%
  group_by(Treatment) %>%
  summarise(
    Rosa_Height_cm_mean = mean(Height_cm),
    Rosa_Leaf_Count_mean = mean(Leaf_Count),
    Rosa_Flower_Count_mean = mean(Flower_Count),
    Rosa_Soil_pH_mean = mean(Soil_pH),
    Rosa_Chlorophyll_Content_mean = mean(Chlorophyll_Content),
    Rosa_Stem_Diameter_mean = mean(Stem_Diameter),
    Rosa_Days_to_Flowering_mean = mean(Days_to_Flowering)
  )
result_Rosa
```


```{r}
#หาค่าเฉลี่ยใน Lavandula sp.
#เลือกข้อมูลเฉพาะ Lavandula และสร้าง data frame ใหม่ชื่อ df_Lavandula
df_Lavandula <- filter(plant_growth_data, Species == "Lavandula")
df_Lavandula
```
```{r}
#หาค่าเฉลี่ยของทุกค่าในแต่ละ Treatment ของ Lavandula sp.
result_Lavandula <- df_Lavandula  %>%
  group_by(Treatment) %>%
  summarise(
    Lavandula_Height_cm_mean = mean(Height_cm),
    Lavandula_Leaf_Count_mean = mean(Leaf_Count),
    Lavandula_Flower_Count_mean = mean(Flower_Count),
    Lavandula_Soil_pH_mean = mean(Soil_pH),
    Lavandula_Chlorophyll_Content_mean = mean(Chlorophyll_Content),
    Lavandula_Stem_Diameter_mean = mean(Stem_Diameter),
    Lavandula_Days_to_Flowering_mean = mean(Days_to_Flowering)
  )
result_Lavandula
```
```{r}
#หาค่าเฉลี่ยใน Salvia sp.
#เลือกข้อมูลเฉพาะ Salvia และสร้าง data frame ใหม่ชื่อ df_Salvia
df_Salvia <- filter(plant_growth_data, Species == "Salvia")
df_Salvia
```
```{r}
#หาค่าเฉลี่ยของทุกค่าในแต่ละ Treatment ของ Salvia sp.
result_Salvia<- df_Salvia  %>%
  group_by(Treatment) %>%
  summarise(
    Salvia_Height_cm_mean = mean(Height_cm),
    Salvia_Leaf_Count_mean = mean(Leaf_Count),
    Salvia_Flower_Count_mean = mean(Flower_Count),
    Salvia_Soil_pH_mean = mean(Soil_pH),
    Salvia_Chlorophyll_Content_mean = mean(Chlorophyll_Content),
    Salvia_Stem_Diameter_mean = mean(Stem_Diameter),
    Salvia_Days_to_Flowering_mean = mean(Days_to_Flowering)
  )
result_Salvia
```
```{r}
#หาค่าเฉลี่ยใน Thymus sp.
#เลือกข้อมูลเฉพาะ Thymus และสร้าง data frame ใหม่ชื่อ df_Thymus
df_Thymus <- filter(plant_growth_data, Species == "Thymus")
df_Thymus
```
```{r}
#หาค่าเฉลี่ยของทุกค่าในแต่ละ Treatment ของ Thymus sp.
result_Thymus<- df_Thymus  %>%
  group_by(Treatment) %>%
  summarise(
    Thymus_Height_cm_mean = mean(Height_cm),
    Thymus_Leaf_Count_mean = mean(Leaf_Count),
    Thymus_Flower_Count_mean = mean(Flower_Count),
    Thymus_Soil_pH_mean = mean(Soil_pH),
    Thymus_Chlorophyll_Content_mean = mean(Chlorophyll_Content),
    Thymus_Stem_Diameter_mean = mean(Stem_Diameter),
    Thymus_Days_to_Flowering_mean = mean(Days_to_Flowering)
  )
result_Thymus
```
```{r}
#หาค่าเฉลี่ยใน Rosmarinus sp.
#เลือกข้อมูลเฉพาะ Rosmarinus และสร้าง data frame ใหม่ชื่อ df_Rosmarinus
df_Rosmarinus <- filter(plant_growth_data, Species == "Rosmarinus")
df_Rosmarinus
```
```{r}
#หาค่าเฉลี่ยของทุกค่าในแต่ละ Treatment ของ  Rosmarinus sp. 
result_Rosmarinus<- df_Rosmarinus  %>%
  group_by(Treatment) %>%
  summarise(
    Rosmarinus_Height_cm_mean = mean(Height_cm),
    Rosmarinus_Leaf_Count_mean = mean(Leaf_Count),
    Rosmarinus_Flower_Count_mean = mean(Flower_Count),
    Rosmarinus_Soil_pH_mean = mean(Soil_pH),
    Rosmarinus_Chlorophyll_Content_mean = mean(Chlorophyll_Content),
    Rosmarinus_Stem_Diameter_mean = mean(Stem_Diameter),
    Rosmarinus_Days_to_Flowering_mean = mean(Days_to_Flowering)
  )
result_Rosmarinus
```

#ข้อ 2 สร้าง data frame ใหม่ที่ประกอบด้วย Species, Treatment และค่าเฉลี่ยของพารามิเตอร์แต่ละตัว ใช้ head() เพื่อแสดง data frame ใหม่ของคุณ
```{r}
#สร้างตารางรวมค่าเฉลี่ย
summary_df <- plant_growth_data %>%
  group_by(Species, Treatment) %>%
  summarise(
    across(
      c(Height_cm, Leaf_Count, Flower_Count, Soil_pH,
        Chlorophyll_Content, Stem_Diameter, Days_to_Flowering),
      \(x) mean(x, na.rm = TRUE)
    ),
    .groups = "drop"
  )
head(summary_df)
```

#ข้อ 3 พล็อตกราฟแท่งของ Height_cm, Leaf_Count, Flower_Count, Soil_pH, Chlorophyll_Content, Stem_Diameter และ Days_to_Flowering ใน Rosa/Control (ใช้ค่าเฉลี่ยของแต่ละการวัด)

```{r}
barplot(as.numeric(summary_df[4,3:9]), #ดึงค่าตัวเลขแถวที่ 4 คอลัมน์ที่ 3–9 แล้วแปลงเป็นเวกเตอร์
        names.arg = names(summary_df[3:9]),
        main = "Rosa - Control (Average)",
        xlab = "Data",
        ylab = "Average",
        col = 'hotpink',
        border = "skyblue",
        cex.names = 0.6
        )
```
#ข้อ 4เปรียบเทียบค่าเฉลี่ยของ Height_cm ระหว่าง Species ในกลุ่ม control โดยใช้กราฟแท่ง
```{r}
all_control.df <- filter(summary_df, Treatment == "Control")
all_control.df

barplot(all_control.df$Height_cm,
        names.arg = all_control.df$Species,
        main = "Height_cm (all species in control group)",
        xlab = "species",
        ylab = "Height (cm)",
        col = "navy",
        border = "skyblue"
        )
```
#ข้อ 5เปรียบเทียบค่าเฉลี่ยของ Chlorophyll_Content ระหว่าง Species ในกลุ่ม fertilizer โดยใช้กราฟแท่ง
```{r}
all_ferti.df <- filter(summary_df, Treatment == "Fertilizer")
all_ferti.df

barplot(all_ferti.df$Chlorophyll_Content,
        names.arg = all_ferti.df$Species,
        main = "Chlorophyll_Content (all species in fertilizer group)",
        xlab = "species",
        ylab = "Chlorophyll_Content",
        col =c("#af8fee","green","orange","hotpink","cyan"),
        border = "skyblue"
        )
```
#ข้อ 6 เปรียบเทียบค่าเฉลี่ยของ Days_to_Flowering ของทุก Species และ Treatment โดยใช้กราฟแท่ง


```{r}
bp <- barplot(
  summary_df$Days_to_Flowering,
  names.arg = rep("", nrow(summary_df)), # ซ่อน names.arg
  main = "Days_to_Flowering (all species and all group)",
  xlab = "species",
  ylab = "Days_to_Flowering",
  col = "salmon",
  border = "skyblue"
)
# ชื่อของแต่ละแท่ง (จาก names.arg เดิม)
my_labels <- paste(summary_df$Species, summary_df$Treatment, sep = "-")
# ใส่ตัวหนังสือลงบนแท่ง (ตรงจุดสูงสุดของแต่ละแท่ง)
text(
  x = bp, 
  y = summary_df$Days_to_Flowering + 2, # +2 เพื่อให้ชื่ออยู่เหนือแท่ง
  labels = my_labels, 
  srt = 90,       # หมุนชื่อให้ตั้งตรง
  adj = 2,        # ชิดด้านล่างถ้าหมุน 90 องศา
  cex = 0.7,      # ขนาดตัวหนังสือ
  xpd = TRUE      # ให้พิมพ์เกินขอบกราฟได้ (ถ้าจำเป็น)
)
```

